---
高念慈
B082040005
---

```{r setup, include=FALSE}
knitr::opts_chunk$set(echo = TRUE)
```

```{r}
require(pscl)      # zero+poisson
require(ggplot2)

require(foreign)   
# 讀取由“Minitab”、“S”、“SAS”、“SPSS”、“Stata”、“Systat”、“Weka”、“dBase”...存儲的數據
require(MASS)      # NB

```

## 資料

+ https://drive.google.com/drive/folders/1jss5EZ9lL1_81R4YrKYculaQ0I4BROms

第三次作業的Dataset還有之前學長的PPT已經上傳在上面的連結，<br>
請各位同學在治療前中後，分別做4個模型poisson, zero inflated, NB, zero+NB<br>
第三次作業要做covariates包含age, gender, income

```{r}

df = read.csv("C:/Users/user/Desktop/regression_note/teeth去連結.csv")
# View(df)

df1 = df[c("age","gender","income","teeth1","teeth2","teeth3","year1","day2","year3")]
summary(df1)

```

## 治療前資料(刪year1=0)

```{r}

befoedata = subset(df1, select = -c(teeth2,teeth3,day2,year3))
befoedata = befoedata[befoedata["year1"] != 0,]

```

## 治療中資料(刪day2=0)

```{r}

middata = subset(df1, select = -c(teeth1,teeth3,year1,year3))
middata = middata[middata["day2"] != 0,]

```

## 治療後資料(刪year3=0)

```{r}

afterdata = subset(df1, select = -c(teeth2,teeth1,day2,year1))
afterdata = afterdata[afterdata["year3"] != 0,]

```

## 治療前Model (with offset)

```{r}

ggplot(befoedata, aes(teeth1)) +
  geom_histogram() +
  scale_x_log10()

```

---

### 1.poisson

+ Source: http://rfunction.com/archives/223

```{r}
head(befoedata)
```

```{r}

model1 = glm(teeth1 ~ offset(log(year1)) + (age + gender + income), family = poisson, data = befoedata)

summary(model1)

```

+ 三個變數(age、gender、income)都有顯著影響
+ age 每增加一單位(歲)，會導致每年平均拔牙顆數的log 增加 0.023389 個單位(顆)
+ gender 每增加一單位，從 0 變 1 (從女生變男生/男生變女生)，會導致每年平均拔牙顆數的log 增加 0.387891 個單位(顆)
+ income 每增加一單位(一個等級)，會導致每年平均拔牙顆數的log 增加 -0.091468 個單位(顆)
+ AIC: 9068.3

##### 泊松回歸的擬合優度偏差檢驗

+ https://thestatsgeek.com/2014/04/26/deviance-goodness-of-fit-test-for-poisson-regression/

```{r}
# overall goodness of fit test for Poisson model
# pchisq(model1$deviance, df=model1$df.residual, lower.tail=FALSE)

with(model1, cbind(res.deviance = deviance, df = df.residual,
  p = pchisq(deviance, df.residual, lower.tail=FALSE)))

```

#### 結果

零假設是我們的模型被正確指定，我們有強有力的證據拒絕該假設。<br>
所以我們有強有力的證據表明我們的模型擬合不佳。<br>
也許是因為此模型沒考慮 zero inflation。<br>

+ 但也許我們只是運氣不好——即使原假設為真，檢驗也有 5% 的機率會被拒絕。

### 2.zero+poisson

+ https://stats.oarc.ucla.edu/r/dae/zip/

```{r}

model2 <- zeroinfl(teeth1 ~ offset(log(year1)) + (age + gender + income) | offset(log(year1)) + (age + gender + income), data = befoedata)

summary(model2)
AIC(model2)

```

+ 三個變數(age、gender、income)在 poisson model 都有顯著影響

+ age 每增加一單位(歲)，會導致每年平均拔牙顆數的log 增加 0.007957 個單位(顆)
+ gender 每增加一單位，從 0 變 1 (從女生變男生/男生變女生)，會導致每年平均拔牙顆數的log 增加 0.147111 個單位(顆)
+ income 每增加一單位(一個等級)，會導致每年平均拔牙顆數的log 減少 -0.109138 個單位(顆)

---

+ 兩個變數(age、gender)顯著影響 Zero-inflation model

+ age 每增加一單位(歲)，會導致 logit link with 拔牙顆數為 0 的機率增加 -0.029908  個單位(顆)
+ gender 每增加一單位，從 0 變 1 (從女生變男生/男生變女生)，會導致 logit link with 拔牙顆數為 0 的機率增加 -0.430645 個單位(顆)
+ income 每增加一單位(一個等級)，會導致 logit link with 拔牙顆數為 0 的機率增加 -0.052541 個單位(顆)

+ AIC:8075.904
+ Log-likelihood: -4030 on 8 Df

---

Over dispersion:<br><br>
One of the important assumptions of the Poisson model is equi-dispersion.<br><br>
That is,<br>
the mean and variance are equal:<br><br>

One way to solve the over dispersion problem is to use an alternative distribution for count data.<br> 
Negative Binomial regression model:

### 3.NB

+ https://stats.idre.ucla.edu/r/dae/negative-binomial-regression/

```{r}

ggplot(befoedata, aes(teeth1, fill = income)) +
  geom_histogram(binwidth=1) +
  facet_grid(income ~ ., margins=TRUE, scales="free")

```

```{r}

ggplot(befoedata, aes(teeth1, fill = gender)) +
  geom_histogram(binwidth=1) +
  facet_grid(gender ~ ., margins=TRUE, scales="free")

```

```{r}

with(befoedata, tapply(teeth1, income, function(x) {
  sprintf("M (SD^2) = %1.2f (%1.2f)", mean(x), (sd(x))^2)
}))

```

```{r}

with(befoedata, tapply(teeth1, gender, function(x) {
  sprintf("M (SD^2) = %1.2f (%1.2f)", mean(x), (sd(x))^2)
}))

```

+ 可看到上面變數的變異數都大於平均，使用 poisson 可能會有較大的誤差

```{r}

model3 <- glm.nb(teeth1 ~ offset(log(year1)) + (age + gender + income), data = befoedata)

summary(model3)

```

+ 三個變數(age、gender、income)都有顯著影響
+ age 每增加一單位(歲)，會導致每年平均拔牙顆數的log 增加 0.027064 個單位(顆)
+ gender 每增加一單位，從 0 變 1 (從女生變男生/男生變女生)，會導致每年平均拔牙顆數的log 增加 0.436381 個單位(顆)
+ income 每增加一單位(一個等級)，會導致每年平均拔牙顆數的log 增加 -0.095396 個單位(顆)
+ AIC: 7782.7

##### Checking goodness of fit for Poisson regression model

```{r}

X2 <- 2 * (logLik(model1) - logLik(model3))
X2

pchisq(X2, df = 1, lower.tail=FALSE)


```

### 4.zero+NB

+ https://www.rdocumentation.org/packages/pscl/versions/1.5.5/topics/zeroinfl

```{r}

model4 <- zeroinfl(teeth1 ~ offset(log(year1)) + (age + gender + income) | offset(log(year1)) + (age + gender + income), data = befoedata, dist = "negbin")

summary(model4)
AIC(model4)

```

+ 主要的三個變數(age、gender、income)在 poisson model 都有顯著影響

+ age 每增加一單位(歲)，會導致每年平均拔牙顆數的log 增加 0.011834 個單位(顆)
+ gender 每增加一單位，從 0 變 1 (從女生變男生/男生變女生)，會導致每年平均拔牙顆數的log 增加 0.322695 個單位(顆)
+ income 每增加一單位(一個等級)，會導致每年平均拔牙顆數的log 減少 -0.120912 個單位(顆)

---

+ 兩個變數(age、gender)顯著影響 Zero-inflation model

+ age 每增加一單位(歲)，會導致 logit link with 拔牙顆數為 0 的機率增加 -0.12302  個單位(顆)
+ gender 每增加一單位，從 0 變 1 (從女生變男生/男生變女生)，會導致 logit link with 拔牙顆數為 0 的機率增加 -0.84159 個單位(顆)
+ income 每增加一單位(一個等級)，會導致 logit link with 拔牙顆數為 0 的機率增加 -0.06978 個單位(顆)

+ AIC: 7754.268
+ Log-likelihood: -3868 on 9 Df

---

+ https://wangcc.me/LSHTMlearningnote/count-outcomes.html

負二項式分佈迴歸的結果最底下出現的 Theta 部分，它的倒數是個體的隨機效應部分a<br>
它是關鍵的離散程度參數 (dispersion parameter)

---

### Vuong non-nested hypothesis testing to compare different models

```{r}
# 基於對兩個不嵌套模型的預測概率的比較

vuong(model1, model2) # 普通泊松 vs 零膨脹泊鬆         AIC: 9068.3/ AIC: 8075.904
vuong(model3, model4) # 普通負二項式與零膨脹負二項式   AIC: 7782.7/ AIC: 7754.268

# model2: Log-likelihood: -4030 on 8 Df
# model4: Log-likelihood: -3868 on 9 Df

```

#### 結果

+ 第一個結果顯示 普通泊松 < 零膨脹泊鬆(好)
+ 第二個結果顯示 普通負二項式 < 零膨脹負二項式(好)

+ 負二項式分佈迴歸的模型更加擬合數據
+ 由 AIC: 9068.3/ AIC: 8075.904/ AIC: 7782.7/ AIC: 7754.268 也能得出 零膨脹負二項式較好

---

以下變數解釋方式皆相同，直接最後模型比較

## 治療中Model(with offset)

```{r}

ggplot(middata, aes(teeth2)) +
  geom_histogram() +
  scale_x_log10()

```

---

### 1.poisson

```{r}
head(middata)
```

```{r}

model1 = glm(teeth2 ~ offset(log(day2)) + (age + gender + income), family = poisson, data = middata)

summary(model1)

```

##### 泊松回歸的擬合優度偏差檢驗

+ https://thestatsgeek.com/2014/04/26/deviance-goodness-of-fit-test-for-poisson-regression/

```{r}
# overall goodness of fit test for Poisson model
# pchisq(model1$deviance, df=model1$df.residual, lower.tail=FALSE)

with(model1, cbind(res.deviance = deviance, df = df.residual,
  p = pchisq(deviance, df.residual, lower.tail=FALSE)))

```

#### 結果

零假設是我們的模型被正確指定，我們有強有力的證據拒絕該假設。<br>
所以我們有強有力的證據表明我們的模型擬合不佳。<br>

+ 但也許我們只是運氣不好——即使原假設為真，檢驗也有 5% 的機率會被拒絕。

### 2.zero+poisson

+ https://stats.oarc.ucla.edu/r/dae/zip/

```{r}

model2 <- zeroinfl(teeth2 ~ offset(log(day2)) + (age + gender + income) | offset(log(day2)) + (age + gender + income), data = middata)

summary(model2)
AIC(model2)

```

---

Over dispersion:<br><br>
One of the important assumptions of the Poisson model is equi-dispersion.<br><br>
That is,<br>
the mean and variance are equal:<br><br>

One way to solve the over dispersion problem is to use an alternative distribution for count data.<br> 
Negative Binomial regression model:

### 3.NB

+ https://stats.idre.ucla.edu/r/dae/negative-binomial-regression/

```{r}

ggplot(middata, aes(teeth2, fill = income)) +
  geom_histogram(binwidth=1) +
  facet_grid(income ~ ., margins=TRUE, scales="free")

```

```{r}

ggplot(middata, aes(teeth2, fill = gender)) +
  geom_histogram(binwidth=1) +
  facet_grid(gender ~ ., margins=TRUE, scales="free")

```

```{r}

with(middata, tapply(teeth2, income, function(x) {
  sprintf("M (SD^2) = %1.2f (%1.2f)", mean(x), (sd(x))^2)
}))

```

```{r}

with(middata, tapply(teeth2, gender, function(x) {
  sprintf("M (SD^2) = %1.2f (%1.2f)", mean(x), (sd(x))^2)
}))

```


```{r}

model3 <- glm.nb(teeth2 ~ offset(log(day2)) + (age + gender + income), data = middata)

summary(model3)

```

##### Checking goodness of fit for Poisson regression model

```{r}

X2 <- 2 * (logLik(model1) - logLik(model3))
X2

pchisq(X2, df = 1, lower.tail=FALSE)


```

### 4.zero+NB

+ https://www.rdocumentation.org/packages/pscl/versions/1.5.5/topics/zeroinfl

```{r}

model4 <- zeroinfl(teeth2 ~ offset(log(day2)) + (age + gender + income) | offset(log(day2)) + (age + gender + income), data = middata, dist = "negbin")

summary(model4)
AIC(model4)

```

### Vuong non-nested hypothesis testing to compare different models

```{r}
# 基於對兩個不嵌套模型的預測概率的比較

vuong(model1, model2) # 普通泊松 vs 零膨脹泊鬆         
vuong(model3, model4) # 普通負二項式與零膨脹負二項式

```

#### 結果

+ 第一個結果顯示 普通泊松 < 零膨脹泊鬆(好)
+ 第二個結果顯示 普通負二項式(好) > 零膨脹負二項式

+ 負二項式分佈迴歸的模型更加擬合數據
+ 由 AIC: 8030.3/ AIC: 7256.85/ AIC: 6530.7/ AIC: 6538.664 也能得出 普通負二項式較好
+ 推測可能是因為整體 0 的數量(500)不像治療前&後那麼極端(660/780)，所以分數差不多

---

以下變數解釋方式皆相同，直接最後模型比較

## 治療後Model(with offset)

```{r}

ggplot(afterdata, aes(teeth3)) +
  geom_histogram() +
  scale_x_log10()

```

---

### 1.poisson

```{r}
head(afterdata)
```

```{r}

model1 = glm(teeth3 ~ offset(log(year3)) + (age + gender + income), family = poisson, data = afterdata)

summary(model1)

```

##### 泊松回歸的擬合優度偏差檢驗

+ https://thestatsgeek.com/2014/04/26/deviance-goodness-of-fit-test-for-poisson-regression/

```{r}
# overall goodness of fit test for Poisson model
# pchisq(model1$deviance, df=model1$df.residual, lower.tail=FALSE)

with(model1, cbind(res.deviance = deviance, df = df.residual,
  p = pchisq(deviance, df.residual, lower.tail=FALSE)))

```

#### 結果

零假設是我們的模型被正確指定，我們有強有力的證據拒絕該假設。<br>
所以我們有強有力的證據表明我們的模型擬合不佳。<br>

+ 但也許我們只是運氣不好——即使原假設為真，檢驗也有 5% 的機率會被拒絕。

### 2.zero+poisson

+ https://stats.oarc.ucla.edu/r/dae/zip/

```{r}

model2 <- zeroinfl(teeth3 ~ offset(log(year3)) + (age + gender + income) | offset(log(year3)) + (age + gender + income), data = afterdata)

summary(model2)
AIC(model2)

```

Over dispersion:<br><br>
One of the important assumptions of the Poisson model is equi-dispersion.<br><br>
That is,<br>
the mean and variance are equal:<br><br>

One way to solve the over dispersion problem is to use an alternative distribution for count data.<br> 
Negative Binomial regression model:

### 3.NB

+ https://stats.idre.ucla.edu/r/dae/negative-binomial-regression/

```{r}

ggplot(afterdata, aes(teeth3, fill = income)) +
  geom_histogram(binwidth=1) +
  facet_grid(income ~ ., margins=TRUE, scales="free")

```

```{r}

ggplot(afterdata, aes(teeth3, fill = gender)) +
  geom_histogram(binwidth=1) +
  facet_grid(gender ~ ., margins=TRUE, scales="free")

```

```{r}

with(afterdata, tapply(teeth3, income, function(x) {
  sprintf("M (SD^2) = %1.2f (%1.2f)", mean(x), (sd(x))^2)
}))

```

```{r}

with(afterdata, tapply(teeth3, gender, function(x) {
  sprintf("M (SD^2) = %1.2f (%1.2f)", mean(x), (sd(x))^2)
}))

```


```{r}

model3 <- glm.nb(teeth3 ~ offset(log(year3)) + (age + gender + income), data = afterdata)

summary(model3)

```

##### Checking goodness of fit for Poisson regression model

```{r}

X2 <- 2 * (logLik(model1) - logLik(model3))
X2

pchisq(X2, df = 1, lower.tail=FALSE)


```

### 4.zero+NB

+ https://www.rdocumentation.org/packages/pscl/versions/1.5.5/topics/zeroinfl

```{r}

model4 <- zeroinfl(teeth3 ~ offset(log(year3)) + (age + gender + income) | offset(log(year3)) + (age + gender + income), data = afterdata, dist = "negbin")

summary(model4)
AIC(model4)

```

### Vuong non-nested hypothesis testing to compare different models

```{r}
# 基於對兩個不嵌套模型的預測概率的比較

vuong(model1, model2) # 普通泊松 vs 零膨脹泊鬆         
vuong(model3, model4) # 普通負二項式與零膨脹負二項式

```

#### 結果

+ 第一個結果顯示 普通泊松 < 零膨脹泊鬆(好)
+ 第二個結果顯示 普通負二項式 < 零膨脹負二項式(好)

+ 負二項式分佈迴歸的模型更加擬合數據
+ 由 AIC: 15393/ AIC: 13524.12/ AIC: 12412/ AIC: 12385.3 也能得出零膨脹負二項式較好

---

### 總結果

+ 前 : AIC: 9068.3/ AIC: 8075.904/ AIC: 7782.7/ AIC: 7754.268     
+ 中 : AIC: 8030.3/ AIC: 7256.85 / AIC: 6530.7/ AIC: 6538.664  
+ 後 : AIC: 15393 / AIC: 13524.12/ AIC: 12412 / AIC: 12385.3

不管哪個模型哪個時間點，<br>
三個變數對平均拔牙顆數都有顯著影響(age增加 、gender增加、income減少)<br>
兩個變數(age減少、gender減少)幾乎顯著影響 Zero-inflation model

+ 負二項式分佈迴歸的模型更加擬合數據

---
